Inventaris van het archief van de Firma W. Bikker Wagenmakerij, (1911) 1919-1977 (1970)
Nationaal Archief, Den Haag
Wagenmakerij W. Bikker
Wagenmakerij Bikker
1911-1970
merendeel 1919-1977
32989
1.30 meter; 83 inventarisnummers.
Normale geschreven, getypte en gedrukte documenten. Daarbij zijn enkele foto's deel van het archief.
Nationaal Archief, Den Haag
In het archief bevinden zich stukken met betrekking tot de regeling van de werkzaamheden van de wagenmakerij van W. Bikker en J.G.A. Bikker. Daaronder zitten ingekomen brieven van The Texas Company en Het Nederlands Openluchtmuseum. Verder is er veel financiële administratie en zijn er enkele foto's betreffende de firma.
Archiefvorming
Geschiedenis van de archiefvormer
Genoemde firma werd op 1 januari 1911 te Lexmond door W. Bikker opgericht. De werkzaamheden van de onderneming strekte zich in het begin vooral uit op het gebied van kleine reparaties en onderhoudsbeurten aan paardenwagens en hondenkarren, wat later werden er paardenwagens en landbouwwerktuigen vervaardigd. Met ingang van 1 juni 1948 werd het bedrijf door J.G.A Bikker onder de zelfde naam voortgezet.
Geschiedenis van het archiefbeheer
In de loop van 1976 werd bij het overlijden van de heer W. Bikker de inventaris van de firma "W. Bikker Wagenmakerij" aan het Rijksmuseum voor Volkskunde "Het Nederlands Openluchtmuseum" te Arnhem te koop aangeboden. Aangezien het museum al eerder enige produkten van het bedrijf had overgenomen werd besloten tot aankoop van de inventaris over te gaan. Naast de regalia bevond zich echter ook een deel van de bedrijfs administratie bij de aangekochte spullen, dit archief is dan ook in de loop van 1981 bij het Rijksarchief in Zuid-Holland in bewaring gegeven, waarbij eveneens tot inventarisatie werd overgegaan.
Dit archief is in de loop van 1981 bij het Nationaal Archief (destijds het Rijksarchief) in bewaring gegeven.
Het archief is voor langere tijd in beheer, niet in eigendom verkregen.
3.21
Aanwijzingen voor de gebruiker
Openbaarheidsbeperkingen
Volledig openbaar.
Materiële beperkingen
Aanvraaginstructie
Openbare archiefstukken kunnen online worden aangevraagd en gereserveerd. U kunt dit ook via de terminals in de studiezaal van het Nationaal Archief doen. Om te kunnen reserveren dient u de volgende stappen te volgen:
U maakt een profiel aan op www.gahetna.nl, en logt vervolgens in
Via de archiefinventaris (alleen de beschrijvingen met rode nummers) selecteert u het gewenste archiefstuk door op de knop 'Reserveren' te klikken
In het volgende scherm geeft u aan op welke dag u het archiefstuk wilt inzien
Indien u zich bevindt in de studiezaal en een tafelnummer heeft ontvangen kunt u dit nummer vermelden. Als u geen tafelnummer heeft kunt u tafelnummer 777 laten staan
Vervolgens bevestigt u uw reservering door deze te versturen.
Verwant materiaal
Beschikbaarheid van kopieën
Beschrijving van de series en archiefbestanddelen
- REGELING VAN DE WERKZAAMHEDEN, I.
  - Zakagenda's van W. Bikker., 1953, 1956; 1-2; 2 delen
    - 1953, 1
    - 1956, 2
  - Zakagenda's van J.G.A. Bikker., 1957, 1960, 1963; 3-5; 3 delen
    - 1957, 3
    - 1960, 4
    - 1963, 5
  - Register houdende opgave van uitgevoerde werkzaamheden door W. Bikker en een prijsopgave van materialen en een opgave van uitgevoerde werkzaamheden door J.G.A. Bikker., 1947, 1959; 6; 1 deel
  - Registers houdende opgave van uitgevoerde werkzaamheden door J.G.A. Bikker., 1960, z.j.; 7-8; 2 delen
    - 1960, 7
    - z.j., 8
  - Ingekomen brieven van de N.V. Petroleum Maatschappij "The Texas Company" betreffende de bouw van paardenwagens en een beschrijving van de constructie van paardenwagens., 1947-1950; 9; 1 omslag
  - Ingekomen brieven van het Rijksmuseum voor Volkskunde "Het Nederlands Openluchtmuseum" betreffende de aanschaf van boerenwagens met toebehoren door het museum., 1949-1952; 10; 1 omslag
- FINANCIELE ADMINISTRATIE, II.
  - Balansen en Winst- en Verliesrekeningen., 1948-1956; 11-12; 2 omslagen
    - 1948-1951, 11
    - 1954-1956, 12
  - Verkoopboeken., [1919]-1970; 13-59; 47 delen
    - [1919]-1923., 13
    - [1924]-[1925]., 14
    - 1926-1928, 15
    - 1929, 16
    - [1930]-1934., 17
    - 1936-1937, 18
    - 1938-1939, 19
    - 1942-1943, 20
    - 1944-1947, 21
    - 1946, 22
    - 1947, 23
    - 1948, 1e halfjaar., 24
    - 1948, 2e halfjaar., 25
    - 1949, 1e halfjaar., 26
    - 1949, 2e halfjaar., 27
    - 1950, 1e halfjaar., 28
    - 1950, 2e halfjaar., 29
    - 1952, 1e halfjaar., 30
    - 1952, 2e halfjaar., 31
    - 1953, 1e halfjaar., 32
    - 1953, 2e halfjaar., 33
    - 1954, 1e halfjaar., 34
    - 1954, 2e halfjaar., 35
    - 1955, 1e halfjaar., 36
    - 1955, 2e halfjaar., 37
    - 1956, 1e halfjaar., 38
    - 1957, 1e halfjaar., 39
    - 1957, 2e halfjaar., 40
    - 1958, 1e halfjaar., 41
    - 1958, 2e halfjaar., 42
    - 1959, 1e halfjaar., 43
    - 1959, 2e halfjaar., 44
    - 1960, 1e halfjaar., 45
    - 1960, 2e halfjaar., 46
    - 1961, 1e halfjaar., 47
    - 1961, 2e halfjaar., 48
    - 1962, 1e halfjaar., 49
    - 1962, 2e halfjaar., 50
    - 1963, 1e halfjaar., 51
    - 1963, 2e halfjaar., 52
    - 1964, 1e halfjaar., 53
    - 1964, 2e halfjaar., 54
    - 1966, 55
    - 1967, 56
    - 1968, 57
    - 1969, 58
    - 1970, 59
      Inventarisnummer 21 geeft over de jaren 1946-1947 slechts summiere informatie zie voor deze jaren de inventarisnummers 22-23.
  - Tabellarische kasboeken., 1946-1955; 60-61; 2 delen
    - 1946-1948, juni., 60
    - 1948, juli-1955., 61
  - Klad kasboeken., 1956-1957; 62; 1 omslag
  - Kasboeken opgemaakt den behoeve van het administratie kantoor C. Bal, doorslagen., 1950-1957; 63-64; 2 delen
    - 1950-1951, 63
    - 1954-1957, 64
  - Rekeningen en kwitanties., 1948-1957; 65-74; 10 omslagen
    - 1946, 65
    - 1947, 66
    - 1948, 67
    - 1949, 68
    - 1950, 69
    - 1951, 70
    - 1953, 71
    - 1954, 72
    - 1955, 73
    - 1957, 74
  - Rekeningen verzonden aan cliënten, doorslagen., 1957-1958; 75; 1 deel
  - Stukken betreffende de aangifte van de vermogens-aanwasbelasting., 1952; 76; 1 omslag
  - Distributiekaarten en distributiebonnen ten behoeve van brandstoffen verstrekt door de Brandstoffencommissie Vianen., 1920-1921; 77; 1 omslag
  - Distributiebonnen ten behoeve van ijzer en staal verstrekt door het Rijksbureau voor IJzer en Staal., [1945]; 78; 1 omslag
  - Distributiebonnen ten behoeve van hardhout verstrekt door het Distributiebureau Hardhout., 1949; 79; 1 omslag
  - Identiteitsbewijs van J.G.A. Bikker verstrekt door het Ministerie van Economische Zaken ten behoeve van de uitvoering van de distributie van motorbranstoffen en smeerolie., [1948]; 80; 1 stuk
- OVERIGE, III.
  - Stuk houdende een "Handleiding bij de lessen in het teekenonderwijs ten dienste der leden van de Eerste Nederlandsche Roomsch Katholieke Vereniging van Modevakscholen., z.j.; 81; 1 stuk
  - Circulaire met bijlage van de Nederlandse Vereniging van Carrosserie- en Wagenmakerspatroons aan haar leden, waarin zij een leerboek over kostprijsberekening en administratie voor kleine bedrijven aanbeveelt., 1957; 82; 2 stukken
  - Foto's betreffende de firma "W. Bikker Wagenmakerij", 83; 1 omslag